臺灣高等法院交通事件裁定
抗　告　人
即受處分人　甲○○
上列抗告人因違反道路交通管理處罰條例案件，不服臺灣臺北地
方法院，中華民國94年4月29日所為裁定（94年度交聲字第301號
；原處分案號：北市裁三字第裁22-ABW986013號），提起抗告，
本院裁定如下：
    主  文
抗告駁回。
    理  由
一、按汽車駕駛人，駕駛汽車肇事致人受傷或死亡，應即採取救
    護或其他必要措施，並向警察機關報告，不得駛離；逃逸者
    吊銷駕駛執照；道路交通管理處罰條例第62條第1 項定有明
    文。
二、原裁定略以：異議人即受處分人甲○○於93年10月13日14時
    55分，駕駛車牌號碼328-CB號營業小客車，行經台北市○○
    路○段考試院門口處時，與對向由陳明美所駕駛車牌號碼DA
    -6972 號自用小客車發生碰撞之事實，異議人並不否認，雖
    否認有肇事逃逸之行為，惟上揭事實，有車禍現場照片影本
    10張、道路交通事故現場圖、補充資料表、談話紀錄表、調
    查報告表附卷可稽，而陳明美因該碰撞致右前臂受上，經救
    護車送往台北市立萬芳醫院診斷結果，係受有右手第一掌骨
    與手腕脫位之傷害等情，亦有臂力紀錄在卷可按，次查：陳
    明美所駕駛之車輛，遭受異議人所駕駛之車輛撞擊後，因作
    用力結果，該車輛即向後倒，並碰撞另一部在該處等候左轉
    彎，由林佑儒所駕駛車牌號碼為4696-DL 號箱型車，且因受
    處分人之碰撞行為，造成陳明美車輛左前車角撞破損、左側
    車身撞痕、後保險桿撞破之損害，以及造成林佑儒車輛前保
    險桿撞破損之損害，此有車禍現場照片、補充資料表、談話
    紀錄表在卷可按，則依照車損情形以觀，該撞擊力道顯非輕
    微，異議人辯稱擦撞輕微，以為雙方要息事寧人等語，顯與
    事實不符，況且，異議人所駕駛之車輛於肇事後，係立即駛
    離現場逃逸等情，亦據被害人陳明美、林佑儒於警詢時指述
    明確，因此，本件異議人確有駕駛汽車肇事致人受傷而逃逸
    之行為，應堪確定，原處分機關據以援引上開規定以及違反
    道路交通管理事件統一裁罰標準之規定而為裁罰，核無不當
    ，本件異議為無理由，應予駁回等語。
三、抗告意旨略稱：緣94年5月11 日收悉鈞院裁定書後，除甚感
    不服外，亦覺甚為冤屈。按肇事當時，抗告人事實是有探頭
    察看，當時對方並未表示任何意見，又尤其該肇事點為一交
    通頻繁之路段，要說肇事逃逸談何容易，依理如果事態如此
    之嚴重，又為何事情隔二個月才通知抗告人出面處理。本事
    件抗告人實無逃逸之必要，所駕之車又有保險並無逃逸之理
    ，事後經警傳訊，得知狀況後，抗告人除立即表達歉意之外
    ，又依陳明美及林佑儒所謂照單賠償，有和解書為憑，而今
    抗告人為了賠償前二人之損失，向親友所借貸之款尚未還清
    ，如因此而吊銷抗告人賴以維生的駕照，豈不扼殺了抗告人
    全家之生計，如今並以獲得陳明美之諒解同意撤回告訴，抗
    告人遭此重大打擊與教訓，深以為自己的無知與幼稚，足作
    一生之警惕，為此，懇請鈞長念在抗告人並非故意為過之心
    ，恩賜抗告人能有生存養家之能力，免於抗告人全家陷於斷
    糧之危，恩賜輕罰，至感法德等語。
四、惟查抗告人即受處分人甲○○於上揭時地駕駛車牌號碼328-
    CB號營業小客車，行經台北市○○路○段考試院門口時，與
    對向由陳明美所駕駛車牌號碼DA-6972 號自用小客車發生碰
    撞之事實，業據抗告人坦認屬實，經核與陳明美於警詢時所
    陳述之情節相符，並有車禍現場照片影本10張、道路交通事
    故現場圖、補充資料表、談話紀錄表、調查報告表附卷可稽
    ，而陳明美因該次碰撞致右前臂受上，經救護車送往台北市
    立萬芳醫院診斷結果，係受有右手第一掌骨與手腕脫位之傷
    害等情，亦有臂力紀錄在卷可按；抗告人雖否認有裁決書所
    指肇事逃逸之行為，陳稱：當時有伸頭看一下，車輛並未有
    何損傷，因為當時車多，所以離去等語，惟查被害人陳明美
    所駕駛之車輛，遭受抗告人所駕駛之車輛撞擊後，因作用力
    結果，該車輛即向後倒，並碰撞另一部在該處等候欲左轉彎
    而由林佑儒所駕駛之車牌號碼為4696-DL 號箱型車，又因抗
    告人之碰撞行為，造成陳明美車輛左前車角撞破損、左側車
    身撞痕、後保險桿撞破之損害，以及林佑儒車輛前保險桿撞
    破損之損害，有車禍現場照片、補充資料表、談話紀錄表在
    卷可按，既同時有二輛車被撞，且依照二車之車損情形以觀
    ，該撞擊力道顯非輕微，抗告人辯稱擦撞輕微，以為雙方要
    息事寧人等語，顯與事實不符，況抗告人所駕駛之車輛於肇
    事後，立即駛離現場逃逸等情，亦據陳明美、林佑儒於警詢
    時指述明確，因此，本件抗告人確有駕駛汽車肇事致人受傷
    而逃逸之行為，應堪以認定。抗告意旨另稱其所駕駛車輛有
    保險並無逃逸之必要，其事後經警傳訊，得知狀況後，亦立
    即表達歉意云云，故其並無逃逸之意云云，顯難採信。抗告
    人另稱其肇事之後，已依陳明美及林佑儒所請照單和解賠償
    云云，然此亦僅係其違規後之態度問題，與其既成之違規行
    為並無影響。是抗告人抗告無理由，原裁定認原處分機關據
    以援引上開規定及違反道路交通管理事件統一裁罰標準之規
    定而裁罰抗告人吊銷駕駛執照，核無不當，而駁回其聲明異
    議，認事用法並無不合，抗告人提起抗告，仍無理由，應予
    駁回。
五、據上論結，應依道路交通案件處理辦法第26條，刑事訴訟法
    第412條，裁定如主文。
中　　華　　民　　國　　94　　年　　5 　　月　　30　　日
                  交通法庭審判長法　官  陳正雄
　　　　　　　　　　　　　    　法  官  許宗和
    　　　　　　　　　　　　　　法  官  許錦印
以上正本證明與原本無異。
不得再抗告。
                                書記官  楊妙恩
中　　華　　民　　國　　94　　年　　5 　　月　　31　　日
